【裁判字號】    92,毒抗,222
【裁判日期】    920521
【裁判案由】    毒品危害防制條例
【裁判全文】
臺灣高等法院刑事裁定                            九十二年度毒抗字第二二二號
    抗  告  人
    即  被  告  甲○○
右抗告人因違反毒品危害防制條例案件，不服臺灣新竹地方法院九十二年四月十一日
第一審裁定（九十二年度毒聲字第二八四號），提起抗告，本院裁定如左：
    主  文
抗告駁回。
    理  由
一、檢察官聲請意旨略以：被告甲○○於民國九十一年十月二十九日二十二時五分採
    尿時起往前回溯九十六小時內某時，在不詳處所，施用第二級毒品安非他命，為
    警依法持搜索票於九十一年十月二十八日下午五時十分許，在新竹市○區○○路
    一號五樓內查獲，並扣得安非他命毛重十點一公克、海洛因毛重零點六公克、電
    子秤一台、塑膠吸食瓶一瓶、攪拌毒品機一台、分裝袋一千五百只、分裝吸管十
    一支、塑膠盒一罐、殘渣袋四只等物品。被告尿液經送驗呈甲基安非他命陽性反
    應，有尿液檢驗報告二紙附卷可稽，爰依毒品危害防制條例第二十條第一項及觀
    察勒戒處分執行條例第三條第一項規定，聲請裁定將被告送觀察、勒戒等語。
二、原裁定以被告於九十一年十月二十九日二十二時五分許，在警局所親採封瓶之尿
    液（檢體編號：三十八），經送新竹縣衛生局以ＴＯＸＩ─ＬＡＢ（即薄層層析
    法）併用免疫學分析法及國防部憲兵司令部刑事鑑識中心檢驗，均呈甲基安非他
    命陽性反應，此有真實姓名代號對照表、新竹縣衛生局九十一年十一月八日竹縣
    衛六字第九一○四一三號尿液檢驗單暨該中心於九十二年三月四日出具之（九二
    ）宇鑑字第○二七○○號鑑驗通知書在卷可稽。按「尿液毒品檢驗若能使用較先
    進之氣相層析質譜儀分析法確認，則可完全排除偽陽性之干擾，為目前最具公信
    力的檢驗方法」，有法務部調查局第六處八十七年九月二十九日（八七）發技（
    一）字第八七○七四五七四號函附卷為憑，是前開國防部憲兵司令部刑事鑑識中
    心之鑑驗報告無偽陽性，檢驗結果堪以採信；次按「甲基安非他命經口服投與後
    約百分之七十於二十四小時內自尿液中排出，約百分之九十於九十六小時內自尿
    液中排出，甲基安非他命之檢出與其投與方式、投與量、個人體質、採尿時間及
    檢測儀器之精密度等諸多因素有關，惟依上述資料推斷，最長可能不會超過四日
    」，亦有行政院衛生署藥物食品檢驗局八十一年二月八日（八一）藥檢壹字第○
    ○一一五六號函可參。是被告於九十一年十月二十九日二十二時五分許警訊採尿
    時起回溯前九十六小時內之某時，在不詳地點，曾施用第二級毒品安非他命之犯
    行堪，以認定，爰依法裁定被告應送勒戒處所觀察、勒戒。
三、本院審閱相關卷證，認原裁定並無不當。被告抗告意旨略以：伊於案發當天前往
    黃淑芬租屋處，擬向其等借貸金錢，因此逗留過久，而當時處於密閉空間，不慎
    吸入其等吸食安非他命之二手煙，才使驗尿呈陽性反應，嗣警所查扣之分裝袋、
    電子秤等物，為其等所有，尤其安非他命，黃淑芬更自承為其所有，足見該等查
    扣物品均與伊無涉，原裁定未予斟酌全盤事實，僅以氣相層析質譜儀分析法等鑑
    驗結果，遽為認定被告有吸毒事實，難以甘服云云。
四、經查，依據行政院國軍退除役官兵輔導委員會台北榮民總醫院，八十三年四月七
    日（八三）北總內字第○三○五九號函所示：若非長時間與吸毒者直接相向且存
    心大量吸入吸毒者所呼出之煙氣，以二手煙中可能存在之低劑量甲基安非他命，
    應不致在尿液中檢驗出甲基安非他命反應；且安非他命之販售價格，因警方查緝
    甚嚴，其價格非低，衡情吸用者多僅將少量安非他命燃燒後以吸食器供己吸用，
    其所用之量甚微，供己吸用或恐不足，當不致擴散至他處，縱有擴散至他處，經
    空氣傳播稀釋後，倘非基於施用之故意，刻意接近施用者，並大量吸入該氣體，
    其濃度不足使人吸入並經人體代謝後，尚能從尿液中排出，致使尿液呈安非他命
    之陽性反應。從而，被告執前詞抗告，為無理由，應予駁回。
五、據上論斷，依刑事訴訟法第四百十二條，裁定如主文。
中      華      民      國    九十二    年      五      月    二十一    日
                            臺灣高等法院刑事第五庭
                                審判長法  官  曾  德  水
                                      法  官  蘇  素  娥
                                      法  官  楊  貴  雄
右正本證明與原本無異。
不得再抗告。
                                      書記官  林  淑  貞
中      華      民      國    九十二    年      五      月    二十二    日


司法院資訊處製作；財團法人民間司法改革基金會備份。
